【裁判字號】    92,交訴,18
【裁判日期】    920320
【裁判案由】    公共危險
【裁判全文】
臺灣臺南地方法院刑事判決                          九十二年度交訴字第一八號
    公  訴  人  臺灣台南地方法院檢察署檢察官
    被      告  丙○○
右列被告因公共危險案件，經檢察官提起公訴（九十一年度偵字第一二七三八號），
本院判決如左：
    主  文
丙○○駕駛動力交通工具肇事，致人傷而逃逸，累犯，處有期徒刑柒月。
    事  實
一、丙○○曾於民國八十二年間因違反肅清煙毒條例案件，經臺灣高等法院高雄分院
    判處有期徒刑三年七月確定，並於八十七年十月十五日執行完畢，其復於九十一
    年十月二十九日上午，騎駛車號ＦＹ２─１３８號重機車，沿台南市○○路由南
    往北方向行駛，於同日上午十一時許（起訴書誤植為十四時三十分許），途經台
    南市○○路二八七號前時，本應注意機車行駛時，駕駛人應注意車前狀況及兩車
    併行之間隔，並隨時採取必要之安全措施，而依當時情形，客觀上又無不能注意
    之情事，其能注意竟疏未注意與他車併行之間隔距離，致自後擦撞同向右前方由
    甲○○所騎駛之車號ＯＲＴ─９７８號重機車，造成甲○○及其所搭載之乙○○○均人車倒地，乙○○○並因而受有左下肢多處挫傷之傷害（過失傷害部分未據
    告訴）。詎丙○○於車禍肇事後，僅稍事停留虛應一番，未依乙○○○要求將之
    送醫救治，旋未經乙○○○同意且未留下可資聯絡之姓名、住居所及電話等資料
    即逕自騎車逃離現場，幸經在場見狀之機車騎士丁○○記下丙○○車號並交由甲○○報案後，始為警循線查獲。
二、案經台南市警察局第五分局報請臺灣台南地方法院檢察署檢察官偵查起訴。
    理  由
一、訊據被告對於右開時、地騎車發生擦撞車禍致被害人乙○○○倒地受傷，及其肇
    事後未經乙○○○同意且未留下何等聯絡資料即逕自騎車離去之事實均坦承不諱
    ，核與證人即被害人乙○○○於警訊及本院審訊時到庭陳證之情節相符，並經證
    人甲○○、丁○○於警、偵訊及本院審訊時到庭陳證屬實，又被害人乙○○○遭
    被告騎車擦撞倒地後，受有如事實欄所載之傷害乙節，亦有行政院衛生署台南醫
    院診斷證明書影本一紙附卷可稽，此外復有道路交通事故調查報告表一紙、道路
    交通事故現場蒐證照片七幀在卷可資佐證。被告雖辯稱：發生車禍後其有停車詢
    問被害人有無受傷、是否要叫救護車，因被害人均閉口不答，其看不出被害人有
    受傷才自行騎車離開，並無肇事逃逸之行為云云。惟查，被告在車禍肇事後未經
    被害人乙○○○同意且未留下可資聯絡之姓名、住居所及電話等資料即逕自騎車
    離開現場等情，不僅迭據證人即被害人乙○○○於警訊時指訴甚明，且於本院審
    訊時亦到庭陳證：「（問：當天發生車禍時有無在現場？）有，當天是我被我女
    兒甲○○搭載沿公園南路南向北行，當時對方騎車同向在我們左後方行駛，結果
    對方超車時和我們發生擦撞，之後被告有返回頭來並扶起我，並將我牽到路旁的
    椅子上坐，我有跟被告說我有受傷腳很痛你要帶我到醫院就醫，結果被告都沒有
    說話就直接騎車走了」等語綦詳（見本院九十二年二月十八日訊問筆錄），顯見
    被告在發生車禍後並未與被害人當場達成和解及依其要求將之送醫，亦未經被害
    人同意即逕自騎車離開現場甚明，而被告既未給予被害人何等可資聯絡之資料，
    則被害人自無從僅依被告之機車車牌號碼即可查知被告本人，是由被告在發生車
    禍後既未報案亦未留下可資聯絡之資料予被害人等情以觀，足見被告係為避免遭
    被害人追究刑責始藉詞探尋其有無受傷以資敷衍，其根本無救護被害人之意思甚
    明，從而被告肇事後並未積極救護被害人，且未經被害人同意亦未留下何等聯絡
    資料即逕自騎車離去，所為顯係駕車肇事逃逸之舉，其有肇事逃逸之意圖至明。
    是被告所辯，要係卸責之詞，不足採信。本件事證已臻明確，被告犯行足堪認定
    。
二、核被告丙○○所為，係犯刑法第一百八十五條之四之駕車肇事逃逸罪。又被告有
    如事實欄所載執行完畢之前科紀錄，有臺灣高等法院被告全國前案紀錄表可稽，
    其於執行完畢後五年之內，再犯本案有期徒刑以上之罪，係屬累犯，應依刑法第
    四十七條之規定加重其刑。爰審酌被告犯罪之動機、目的、手段，其生活狀況、
    智識程度，與本件犯罪所生之危險、損害、被害人傷勢之輕重、被告犯罪後之態
    度及其犯後已與被害人達成民事和解等一切情狀，量處如主文所示之刑，以資懲
    儆。
據上論斷，應依刑事訴訟法第二百九十九條第一項前段，刑法第一百八十五條之四、
第四十七條，判決如主文。
本案經檢察官劉聰熙到庭執行職務。
中      華      民      國      九十二      年     三     月    二十    日
                                      臺灣臺南地方法院交通法庭
                                          法  官  張  瑛  宗
右正本證明與原本無異。
如不服本判決，應於判決送達後十日內，向本院提出上訴狀。
                                          書記官  陳  志  德
中      華      民      國      九十二      年     三     月    二十    日
中華民國刑法第一百八十五條之四
駕駛動力交通工具肇事，致人死傷而逃逸者，處六月以上五年以下有期徒刑。


司法院資訊處製作；財團法人民間司法改革基金會備份。
